# 带有调价机制的合同，收入确认问题

提问人：张掖 318 时间：2023-09-01 16:35:
公司签订一份销售合同，根据供货期原材料价格上涨或下跌，会调整合同约定的供货期的产品价格。比如： 6 月份合同签订的是 4800 元/吨，但由于原材料价格下跌， 7 月份将供货期产品价格调至 3750 元/吨。此时， 6 月份产品对方已经签收，但是最终结算价格未确认。
账面应当作何种处理？

回答人：chenyiwei
参考：《监管规则适用指引——会计类第 2 号》之“2-4 暂定价格销售合同中可变对价的判断”。个人理解涉及嵌入衍生工具的可能性较大。